【裁判字號】    97,簡上,118
【裁判日期】    970820
【裁判案由】    傷害
【裁判全文】
臺灣臺南地方法院刑事判決             97年度簡上字第118號
上  訴  人  臺灣臺南地方法院檢察署檢察官
被      告  甲○○
上列上訴人即被告因傷害案件，不服本院民國九十七年二月二十
六日九十七年度簡字第二五三號第一審簡易判決（檢察官聲請簡
易判決處刑案號：九十六年度偵字第一五七五一號），提起上訴
，本院判決如下：
    主  文
上訴駁回。
    事實及理由
一、本案經本院審理結果，認原審以被告甲○○犯刑法第二百七
    十七條第一項之傷害罪，以簡易判決量處被告拘役二十日，
    並諭知易科罰金之折算標準，其認事用法均無不當，量刑亦
    稱妥適，應予維持，並引用第一審簡易判決書記載之事實、
    證據及理由（如附件）。
二、上訴人上訴理由略以：被告甲○○身體強壯，竟基於傷害之
    故意，於九十六年八月三十一日凌晨零時三十分，在臺南市
    ○區○○路一○四巷巷口處，毆打身體殘障之被害人乙○○
    ，惡性重大，原審僅科處拘役二十日，似嫌過輕，為此請求
    上訴。經查：
  (一)訊據證人乙○○到庭結證稱：當時流浪狗追我和蔡麗華，我
    們先回到家，蔡麗華下了摩托車後，從地上撿石頭，要去打
    追趕她的流浪狗，蔡麗華說因流浪狗一直吠叫，被告就一直
    罵，之後蔡麗華走到案發的現場去，與被告發生爭執，我就
    騎機車過去，被告就把我拉下車，然後我抱住被告的腿，他
    跌到地上，被告便攻擊我等語。佐以證人沈欣煌到庭結證稱
    ：當天晚上我在家樓上，我有聽到乙○○女朋友說『騎車撞
    死他』，我就下樓，當時被告、被告的太太和乙○○他們三
    人已經扭打在一起倒在地上，是我把他們分開的，我也不曉
    得他們三人如何倒在地上？我下來時，車子也倒下來，三個
    人都糾纏在一起，我就把他們拉開等語。顯見告訴人乙○○
    乃因細故與被告發生爭執，二人間並互相有扭打的行為，與
    告訴人乙○○所陳述單純遭被告毆打等情形尚屬有間。
  (二)告訴人固以原審量刑過輕請求檢察官提起上訴，指摘原判決
    不當。惟查關於刑之量定，係實體法上賦予法院得為自由裁
    量之事項，倘其未有逾越法律所規定之範圍，除顯有失出失
    入等科罰與罪責不相當之情形外，應予尊重，不得任意加以
    指摘，是上訴人既未指摘原審判決有任何認事用法違背法令
    之處，僅泛稱原審量刑過輕，其上訴自難認為有理由。況按
    刑法之傷害罪，其法定最重本刑為三年以下有期徒刑拘役或
    一千元以下罰金，本院審酌被告與告訴人發生爭執之始末及
    二人間乃為互毆之情形，認原審量處上訴人拘役二十日尚稱
    妥適。上訴人仍執前詞聲明上訴，指摘原判決不當，為無理
    由，應予駁回。
據上論斷，應依刑事訴訟法第四百五十五條之一第一項、第三項
、第三百六十八條、第三百七十三條，判決如主文。
本案經檢察官蘇聰榮到庭執行職務。
中    華    民    國    97    年    8     月    20    日
                  刑事第六庭  審判長法  官  張瑛宗
                                    法  官  孫淑玉
                                    法  官  黃莉莉
以上正本證明與原本無異。
本件不得上訴。
                                    書記官  許哲萍
中    華    民    國    97    年    8     月    21    日
附錄本案論罪科刑法條：
刑法第二百七十七條第一項
傷害人之身體或健康者，處三年以下有期徒刑、拘役或一千元以
下罰金。


司法院資訊處製作；財團法人民間司法改革基金會備份。
